【裁判字號】    89,簡上,74
【裁判日期】    891031
【裁判案由】    賭博
【裁判全文】
臺灣屏東地方法院刑事判決                  八十九年度簡上字第七四號
    即  被  告  甲○○
右上訴人因賭博案件，不服本院潮州簡易庭八十九年度潮簡字第二九三號中華民國八
十九年六月十四日刑事簡易判決（八十九年度偵字第二七五二號）提起上訴，本院判
決如左：
    主  文
上訴駁回。
    事  實
一、甲○○意圖營利，基於概括之犯意，自民國八十九年四月二十五日起，連續在屏
    東縣潮州鎮○○里○○街五六號之公眾得出入場所內，主持俗稱「六合彩」之賭
    博，聚集不特定人簽選號碼賭博財物。參賭者每簽選一支號碼須繳新台幣十及二
    十元，簽選號碼均以核對每星期二、四香港政府六合彩中獎號碼所組成之號碼為
    準，如簽中，可得不等倍數之彩金，如未簽中，則歸甲○○取得，並預期可獲全
    部賭資與須賠付彩金間差額之不法利益。嗣於八十九年五月二日下午五時四十分
    許，在上址為警查獲，並扣得甲○○所有之六合彩簽單一本、倍數表二張、錄音
    機二台、錄音帶二捲、六合彩手冊一本。
二、案經屏東縣警察局潮州分局移送台灣屏東地方法院檢察署檢察官偵查聲請簡易判
    決。
    理  由
一、右開事實，已據上訴人即被告甲○○供認不諱，並有六合彩簽單一本、倍數表二
    張、錄音機二台、錄音帶二捲、六合彩手冊一本扣案可證。被告犯行足以認定。
二、核被告所為，係犯意圖營利供給賭博場所、意圖營利聚眾賭博及普通賭博罪。被
    告所犯三罪為想像競合犯，應從情節較重之意圖營利聚眾賭博罪處斷。被告先後
    多之犯行，時間緊接，罪名同一，顯係基於概括犯意反覆為之，應依連續犯規定
    論以一罪。原審因適用刑法第五十六條、第二百六十六條第一項前段、第二百六
    十八條、第五十五條、第四十一條、第三十八條第一項第二款、罰金罰鍰提高標
    準條例第一條前段、第二條規定，酌處有期徒刑四月，並諭知如易科罰金，以三
    百元折算一日，扣案之六合彩簽單一本、倍數表二張、錄音機二台、錄音帶二捲
    、六合彩手冊一本係被告所有，供犯罪所用之物，併予宣告沒收，認事用法，均
    無不合，量刑亦屬允當。被告上訴意旨，要求減輕其刑，沒有理由，應予駁回。
據上論斷，應依刑事訴訟法第四百五十五條之一第三項、第三百六十八條判決如主文
。
本案經檢察官鍾和憲到庭執行職務。
中      華      民      國     八十九     年    十      月    三十一    日
                                    臺灣屏東地方法院刑事第三庭
                                        審判長法  官  林  正  雄
                                              法  官  柯  盛  益
                                              法  官  莊  鎮  遠
右正本證明與原本無異。
不得上訴。
                                              書記官  張  同  興
中      華      民      國    八十九    年      十一    月      三      日
刑法第二百六十六條第一項前段：
在公共場所或公眾得出入之場所賭博財物者，處一千元以下罰金。
刑法第二百六十八條：
意圖營利，供給賭博場所或聚眾賭博者，處三年以下有期徒刑，得併科三千元以下罰
金。


司法院資訊處製作；財團法人民間司法改革基金會備份。
